臺灣臺南地方法院刑事判決             100年度訴字第1050號
公  訴  人  臺灣臺南地方法院檢察署檢察官
被      告  崔立志
上列被告因違反毒品危害防制條例案件，經檢察官提起公訴（一
百年度毒偵字第一四二三號），被告於本院準備程序進行中，先
就被訴事實為有罪之陳述，經本院合議庭裁定由受命法官獨任進
行簡式審判程序，判決如下：
    主  文
崔立志施用第一級毒品，處有期徒刑柒月。又施用第二級毒品，
處有期徒刑肆月。應執行有期徒刑拾月。
    事實及理由
壹、程序事項
  一、查被告崔立志所犯係死刑、無期徒刑、最輕本刑為三年以
      上有期徒刑以外之罪，其於準備程序中就被訴事實為有罪
      之陳述，經法官告知簡式審判程序之旨，並聽取公訴人及
      被告之意見後，由本院合議庭裁定由受命法官獨任進行簡
      式審判程序，合先敘明。
  二、次按適用簡式審判程序之有罪判決書之製作，準用第四百
      五十四條之規定，刑事訴訟法第三百十條之二定有明文。
      本件經合議庭裁定由受命法官獨任進行簡式審判程序，爰
      依照前開法律規定，準用刑事訴訟法第四百五十四條為判
      決書之製作，先予敘明。
貳、實體事項
  一、本件犯罪事實、證據及應適用之法條除引用檢察官起訴書
      之記載（如附件）外，並補充如下：
  （一）犯罪事實部分：
    １、第三行：分別基於施用第一級毒品海洛因及第二級毒品
        甲基安非他命之犯意。
    ２、第五行：甲基安非他命。
    ３、第八行：崔立志於有偵查犯罪職權之公務員發覺上開施
        用毒品犯行前，主動向員警自首分別施用第二級毒品甲
        基安非他命及第一級毒品海洛因犯行，並接受裁判。
  （二）證據部分：
    １、被告於本院準備程序訊問及審理之自白（見本院刑事卷
        第十一頁背面、第十四頁背面筆錄）
    ２、查被告前於民國九十八年間因施用毒品違反毒品危害防
        制條例案件，經本院以九十八年毒聲字四七五號裁定令
        入勒戒處所觀察勒戒，因認無繼續施用毒品傾向，由臺
        灣臺南地方法院檢察署檢察官以九十九年毒偵緝字第十
        五號、第十六號、第十七號為不起訴處分確定。復於九
        十九年及一百間仍多次施用毒品違反上開條例案件，經
        本院先後於九十九年十二月二十八日以九十九年訴字第
        一四五九號判處有期徒刑七月確定，於同年月三十日以
        九十九年訴字第一二七四號判決有期徒刑六月確定，一
        百年五月三十日以一百年訴字第九三號判決有期徒刑九
        月確定，及本院以一百年訴字第三三九號判決應執行有
        期徒刑一年（尚未確定），現在監執行中等情，有臺灣
        高等法院被告前案紀錄表一份在卷可憑，則被告經觀察
        勒戒執行完畢後及多次經查獲施用毒品，為本院判決，
        五年內再犯本案毒品危害防制條例第十條之罪，應依法
        追訴、審判。本案事證明確，被告犯行洵堪認定。
  二、查海洛因、甲基安非他命依其成癮性、濫用性及對社會危
      害性之程度，已為毒品危害防制條例第二條第二項第一款
      及第二款分別列為第一級毒品與第二級毒品。核被告崔立
      志所為，係犯毒品危害防制條例第十條第一項施用第一級
      毒品罪及同條例第二項施用第二級毒品罪。其施用時非法
      持有第一級毒品海洛因與第二級毒品甲基安非他命之低度
      行為，均為其施用之高度行為所吸收，均不另論罪。被告
      所犯上開二罪間，犯意各別，行為互殊，應分論併罰。並
      查被告另案通緝中，於一百年五月二十六日，在臺南市○
      ○區○○路七五０巷六八弄三五號為警逮捕，經被告同意
      採尿送驗，並在其前述施用毒品甲基安非他命及海洛因之
      犯行尚未為有偵查犯罪職權之公務員發覺前，即主動向承
      辦之臺南市政府警察局永康分局偵查隊偵查佐坦承施用第
      一級毒品海洛因及施用第二級毒品甲基安非他命之犯罪事
      實，並自願接受驗尿，此有臺南市政府警察局永康分局刑
      事案件移送書，及被告於警詢中之調查筆錄附卷可憑，且
      經被告於本院審理中供承無訛並接受裁判，應認符合刑法
      第六十二條自首之要件，爰依刑法第六十二條前段規定減
      輕其刑。爰審酌被告前因施用毒品經送觀察勒戒之治療程
      序及多次為警查獲並經法院判處徒刑，但釋放後即又再施
      用毒品，交叉使用二種毒品，顯未認清毒品戕害身心之惡
      ，不思戒絕革除惡習，仍為本案犯行，可見其意志力薄弱
      ，迄未能戒除毒癮，兼衡被告施用毒品犯行，性質上屬對
      自我身心健康之自戕行為，但對社會秩序隱藏有不良影響
      ，及犯後坦承犯行之態度等一切情狀，量處如主文所示之
      刑，並定其應執行之刑。
據上論斷，應依刑事訴訟法第二百九十九條第一項前段、第二百
七十三條之一第一項、第三百十條之二、第四百五十四條，毒品
危害防制條例第十條第一項、第二項，刑法第十一條前段、第五
十一條第五款、第六十二條前段，判決如主文。
本案經檢察官郭書鳴到庭執行職務。
中    華    民    國   100    年    8     月    31    日
                  刑事第十三庭  法  官  程克琳
以上正本證明與原本無異。
如不服本判決應於收受本判決後10日內向本院提出上訴書狀，並
應敘述具體理由。如未敘述上訴理由者，應於上訴期間屆滿後20
日內向本院補提理由書狀（均須按他造當事人之人數附繕本）「
切勿逕送上級法院」。
                                書記官  康紀媛
中    華    民    國   100    年    8     月    31    日
附錄本案論罪科刑法條
毒品危害防制條例第10條：
施用第一級毒品者，處 6 月以上 5 年以下有期徒刑。
施用第二級毒品者，處 3 年以下有期徒刑。